【裁判字號】    99,事聲,10151
【裁判日期】    991116
【裁判案由】    聲明異議
【裁判全文】
臺灣臺北地方法院民事裁定           99年度事聲字第10151號
異  議  人
即  債務人  台北商旅慶城股份有限公司
法定代理人  劉季強
代  理  人  林政憲律師
            劉琦富律師
            林信宏律師
上列異議人即債務人對本院民事執行處司法事務官於民國99年10
月21日所為99年度司執字第92460號裁定聲明異議，本院裁定如
下：
    主  文
異議駁回。
    理  由
一、按強制執行事件，由法官或司法事務官命書記官督同執達員
    辦理之；本法所規定由法官辦理之事項，除拘提、管收外，
    均得由司法事務官辦理之；當事人或利害關係人對於強制執
    行命令或對於執行法官、書記官、執達員實施強制執行之方
    法，強制執行時應遵守之程序，或其他侵害利益之情事，得
    於強制執程序終結前，為聲請及聲明異議，強制執行法第3
    條、第12條及法院組織法第17條之2第1項第2款分別定有明
    文。次按司法事務官處理事件所為之處分，與法院所為者有
    同一效力；當事人對於司法事務官處理事件所為之終局處分
    ，得於處分送達後10日之不變期間內，以書狀向司法事務官
    提出異議；司法事務官認前項異議有理由時，應另為適當之
    處分，認異議為無理由者，應送請法院裁定之；法院認第1
    項之異議為有理由時，應為適當之裁定，認異議為無理由者
    ，應以裁定駁回之，強制執行法第30條之1準用民事訴訟法
    第240條之3、第240條之4規定。本件聲明人係對司法事務官
    所為之處分向本院聲明異議，本件仍應依強制執行法之規定
    ，由本院以聲明異議處理，聲明人誤用抗告，合先敘明。
二、本件異議人聲明異議意旨略稱：依票據法第22條之規定，票
    據上之權利，三年間不行使，因時效而消滅，故就本票債權
    之利息而言，亦應以3年時效為上限。故本院民事執行處99
    年度司執字第92460號執行案件，債權人台灣土地銀行股份
    有限公司就其本票債權聲請執行超過3年之利息，已違反前
    述票據法之規定，異議人對之提出異議並聲請停止執行，詎
    本院民事執行處司法事務官認定此為實體法上消滅時效之問
    題，非執行法院所應審酌而裁定駁回異議人之聲明，此嚴重
    侵害異議人之權益，爰再提出本件聲明云云。
三、經查，依強制執行法第18條第2項規定：「有回復原狀之聲
    請，或提起再審或異議之訴，或對於和解為繼續審判之請求
    ，或提起宣告調解無效之訴、撤銷調解之訴，或對於許可強
    制執行之裁定提起抗告時，法院因必要情形或依聲請定相當
    並確實之擔保，得為停止強制執行之裁定。」是提起再審之
    訴為停止強制執行之原因。本件異議人雖已向本院民事庭提
    起再審之訴，惟並非一提起再審之訴即可停止執行，異議人
    如欲停止執行，依法應再向本院民事庭聲請，本院民事執行
    處司法事務官乃於99年10月11日函告異議人在其未提出停止
    執行裁定前，執行法院無從停止執行，惟異議人遲未向執行
    法院提出准予停止執行之裁定，本件執行程序當無停止之必
    要，本院民事執行處司法事務官據此駁回異議人之聲明，於
    法並無違誤。
四、次查，本院民事執行處係依債權人台灣土地銀行股份有限公
    司提出債權憑證（原始執行名義本院95年度票字第129526號
    民事裁定及確定證明書）聲請執行，異議人如主張本票利息
    債權已罹時效，債權人就超過3年部分無請求權，係屬時效
    消滅抗辯事由，此部分應由異議人另行提起訴訟解決，非聲
    明異議所能處理，本院民事執行處司法事務官不予審酌，並
    無不當。
五、綜上所述，本件聲明異議為無理由，應予駁回，依強制執行
    法第12條第2項、第30條之1、民事訴訟法第240條之3、第
    240條之4裁定如主文。
中    華    民    國    99    年    11    月    16    日
                  民事第一庭    法  官  鄭麗燕
以上正本係照原本作成
如對本裁定抗告須於裁定送達後10日內向本院提出抗告狀，並繳
納抗告費新臺幣1,000元
中    華    民    國    99    年    11    月    16    日
                                書記官  翁挺育

司法院資訊處製作；財團法人民間司法改革基金會備份。
